臺灣臺中地方法院刑事裁定
111年度聲字第208號
聲  請  人  臺灣臺中地方檢察署檢察官
受  刑  人  王建弘



上列聲請人因受刑人數罪併罰有二裁判以上，聲請定其應執行之
刑（110年度執字第13995號、111年度執聲字第37號），本院裁
定如下：
    主  文
甲○○所犯如附表所示之罪所處之刑，應執行有期徒刑捌月，如
易科罰金，以新臺幣壹仟元折算壹日。
    理  由
一、聲請意旨略以：受刑人甲○○因違反性侵害犯罪防治法等案件
    ，先後經判決確定如附表，符合數罪併罰之要件，應依刑法
    第53條及第51條第5款規定，定其應執行之刑，爰依刑事訴
    訟法第477條第1項聲請裁定，併請依刑法第41條第1項、第8
    項規定，諭知易科罰金之折算標準等語。
二、按裁判確定前犯數罪者，併合處罰之；數罪併罰，有二裁判
    以上者，依刑法第51條之規定，定其應執行之刑；數罪併罰
    ，宣告多數有期徒刑者，於各刑中之最長期以上，各刑合併
    之刑期以下，定其刑期，但不得逾30年，刑法第53條、第51
    條第5款分別定有明文。次按犯最重本刑為5年以下有期徒刑
    以下之刑之罪，而受6月以下有期徒刑或拘役之宣告者，得
    以新臺幣1千元、2千元或3千元折算1日，易科罰金；第1項
    規定，於數罪併罰之數罪均得易科罰金或易服社會勞動，其
    應執行之刑逾6月者，亦適用之，同法第41條第1項、第8項
    亦有明定。復按有二個裁判以上，經定其執行刑後，又與其
    他裁判併合而定其執行刑者，前定之執行刑當然失效，仍應
    以原來宣告之數個刑罰計算，而不以當時該數罪所定應執行
    刑為計算之基準（最高法院59年台抗字第367 號判例要旨可
    資參照）。又按法律上屬於自由裁量事項，尚非概無法律性
    之拘束，在法律上有其外部界限及內部界限。前者法律之具
    體規定，使法院得以具體選擇為適當裁判，此為自由裁量之
    外部界限。後者法院為自由裁量時，應考量法律之目的，法
    律秩序之理念所在，此為自由裁量之內部界限。法院為裁判
    時，二者均不得有所踰越。在數罪併罰而有二裁判以上，應
    定其應執行刑之案件，法院所為刑之酌定，固屬自由裁量事
    項，然對於法律之內、外部界限，仍均應受其拘束（最高法
    院92年度台非字第187號、94年度台非字第21號判決意旨可
    資參照）。
三、經查，受刑人甲○○因犯如附表所示之違反性侵害犯罪防治法
    等罪，經本院先後判處如附表所示之刑，均分別確定在案，
    有如附表所示之判決書及受刑人之臺灣高等法院被告前案紀
    錄表各1份在卷可憑。茲聲請人以本院為犯罪事實最後判決
    之法院聲請定應執行之刑，聲請人認應依刑法第53條、第51
    條第5款規定聲請定其應執行之刑，並依同法第41條第1 項
    、第8項規定諭知易科罰金之折算標準，本院審核認本件聲
    請與首揭法條規定尚無不合，應予准許。又受刑人所犯如附
    表編號1至2所示之罪，業經本院以110年度聲字第2981號裁
    定定應執行刑有期徒刑6月確定，依上開最高法院裁判意旨
    ，本院應受裁量權內部界限之拘束，於定本件應執行刑時，
    自不得逾有期徒刑9月之範圍。復依最高法院刑事大法庭110
    年度台抗大字第489號裁定意旨，本院函知受刑人得於文到3
    日內就本件定應執行刑具狀陳述意見，惟迄今未見回覆，有
    本院函文、本院送達證書及收狀、收文資料查詢清單各1份
    在卷可憑（見本院卷第37-43頁），已足保障受刑人之陳述
    意見權。爰參酌受刑人所犯之罪名、手法、相隔時間及侵害
    法益等一切具體情狀，合併定其應執行刑為如主文所示。
據上論斷，應依刑事訴訟法第477條第1項，刑法第53條、第51條
第5款、第41條1項前段、第8項，裁定如主文。
中　　華　　民　　國　　111 　年　　3 　　月　　3 　　日
                  刑事第七庭  法  官  王怡蓁
上正本證明與原本無異。
如不服本裁定，應於送達後五日內，向本院提出抗告狀。
                              書記官  黃雅青
中　　華　　民　　國　　111 　年　　3 　　月　　3 　　日
附表：受刑人甲○○定應執行刑案件一覽表 
編      號  1 2 3 罪      名  性侵害犯罪防治法 侵占 妨害自由 宣  告  刑  有期徒刑3月 有期徒刑4月 有期徒刑3月 犯 罪 日 期  109年7月14日 109年10月27日 109年4月23日至109年7月20日 偵查機關 年度案號  臺灣臺中地方檢察署109年度偵字第22558號 臺灣臺中地方檢察署110年度偵字第4566號、第6181號 臺灣臺中地方檢察署 109年度偵字第13224號、第16531號  最後 事實審 法  院 臺灣臺中地方法院 臺灣臺中地方法院 臺灣臺中地方法院  案  號 109年度沙簡字第650號 110年度簡字第494號 110年度易字第226號  判  決 日  期 109年11月19日 110年5月18日 110年10月26日  確定 判決 法  院 臺灣臺中地方法院 臺灣臺中地方法院 臺灣臺中地方法院  案  號 109年度沙簡字第650號 110年度簡字第494號 110年度易字第226號  判決確定日期 109年12月22日 110年6月15日 110年11月23日 是否為得易科罰金之案件  是 是 是 備       註  臺灣臺中地方檢察署110年度執字第561號（執畢） 臺灣臺中地方檢察署110年度執字第8425號 臺灣臺中地方檢察署110年度執字第13995號     編號1至2號經本院以110年度聲字第3318號裁定定應執行刑有期徒刑6月確定（臺灣臺中地方檢察署110年度執更字第3902號）。